臺灣高雄地方法院刑事判決　　　　　　　　　　　　九十一年度易字第三三三一號
　　公　訴　人　臺灣高雄地方法院檢察署檢察官
　　被　　　告　甲○○
右列被告因妨害公務等案件，經檢察官聲請簡易判決處刑（九十一年度偵字第八五七
五號），本院認不宜以簡易判決處刑，改依通常程序審理，本院判決如左：
    主  文
甲○○傷害人之身體，處拘役肆拾日，如易科罰金，以參佰元折算壹日。
被訴毀損部分不受理。
    事  實
一、甲○○於民國九十一年四月十九日凌晨零時十分許，在高雄市○○區○○路三０
    九號海釣場，與其弟董春景因酒後發生口角及互毆致董春景受傷（未據告訴），
    經高雄市政府警察局左營分局之執勤警員張永煜接獲通報前往現場處理，勤導董
    春景就醫，並請甲○○坐上巡邏車返回派出所調解而依法執行職務之際，詎甲○
    ○竟基於妨害公務之概括犯意及傷害人之身體之犯意，出拳毆打警員張永煜而施
    以強暴，致警員張永煜受有右臉頰、嘴唇瘀青、腫痛及兩下肢擦傷、瘀青、腫痛
  等傷害。嗣經警員王孝文等人於同日凌晨一時許，將甲○○帶回高雄市政府警察
    局左營分局博愛四路派出所後，甲○○復因情緒不隱砸毀派出所辦公室椅子一張
    （未據告訴），經派出所備勤警員黃沛杰上前制伏甲○○而依法執行執務之際，
    甲○○又承前妨害公務之犯意，以腳踢警員黃沛杰，並徒手扯破其制服（毀損部
    分業據撤回告訴，詳如後述）而施以強暴，為警當場逮捕。
二、案經張永煜告訴及高雄市政府警察局左營分局報告臺灣高雄地方法院偵查起訴。
    理  由
壹、有罪部分
一、訊據被告甲○○固坦承右揭對於警員黃沛杰依法執行執務時，以腳踢警員黃沛杰
    ，並徒手扯破其制服，而施以強暴之事實，惟矢口否認有何傷害警員張永煜，及
    對之依法執行職務時，施以強暴等犯行，辯稱：因當時喝醉，不知道有無打警員
    張永煜云云。經查：
（一）右揭被告傷害警員張永煜，及對之依法執行職務時，施以強暴等情，業據被告
      甲○○於警訊中供承：「因我與弟弟董春景因為意見不合吵架，警方據報到場
      處理，要請我回派出所調解，警方要請我上巡邏車，因我不從，警方要強拉我
      上車，致我手疼痛憤而出手毆打到場員警。當時我有喝酒，但是我很清醒，知
道當時情形」等語，及於偵訊中供稱：「是警察拉我上車，我與他拉扯，我用
      右手撥開警察」等語；核與警員張永煜指述及警員王孝文證述之情節相符；復
      有警員張永煜之診斷證明書一紙、職務報告一份在卷可佐；再參以警員張永煜
      係受有右臉頰、嘴唇瘀青、腫痛及兩下肢擦傷、瘀青、腫痛等多處傷害，及被
      告於警訊中對當時情形尚能清楚回憶等情，足認被告毆打警員張永煜時，尚未
      因酒醉而達意識不清之程度，是被告前揭所辯顯係事後卸責之詞，不足採信。
      故被告傷害警員張永煜，及對之依法執行職務時，施以強暴等犯行，均堪認定
      。
（二）右揭被告對於警員黃沛杰依法執行執務時，以腳踢警員黃沛杰，並徒手扯破其
      制服，而施以強暴等情，業據被告坦承不諱，核與警員黃沛杰指述之情節相符
      ，並有制服及椅子損壞照片四幀、警員黃沛杰之職務報告一份附卷可稽，足認
      被告此部分自白與事實相符，應堪採信，故被告對警員黃沛杰依法執行職務時
      ，施以強暴之犯行，亦堪以認定。
二、被告明知警員張永煜、黃沛杰均為依法執行職務之公務員，竟先後於二人執行警
    察職務時，出拳毆打警員張永煜成傷，及以腳踢警員黃沛杰，並徒手撕破其制服
    ，而對二人施以強暴，核其所為，係犯刑法第第一百三十五條第一項對依法執行
    職務之公務員施強暴罪及同法第二百七十七條第一項傷害罪。被告先後二次對依
    法執行職務之公務員施強暴犯行，時間緊接，方法相似，觸犯構成要件相同之罪
    名，顯係基於概括犯意為之，依連續犯規定論以一罪，並依法加重其刑。又被告
    以一行為，同時傷害警員張永煜之身體及對之依法執行職務時施以強暴，觸犯構
    成要件不同之罪名，為想像競合犯，應從一重之刑法第二百七十七條第一項傷害
    罪論處。公訴人雖僅就被告傷害警員張永煜之身體及對之依法執行職務時施以強
    暴之犯行提起公訴，本件被告對警員黃沛杰依法執行職務時施以強暴部分之犯罪
    事實，與前揭論罪科刑之對依法執行職務之公務員施強暴犯行，有連續犯之裁判
    上一罪關係，本院自應併予審理。爰審酌被告因酒後衝動而為上開犯行，妨害國
    家公權力之行使，惟念其犯後坦承部分犯行，並與警員黃沛杰達成和解，業據被
    告供承及警員黃沛杰陳述在卷，尚知所悔悟等一切情狀，量處如主文所示之刑，
    並諭知易科罰金之折算標準。
貳、不受理部分
一、公訴意旨略以：被告甲○○於九十一年四月十九日凌晨一時許，因與其弟董春景
    互毆及毆打前往處理之警員張永煜，經警員王孝文等人帶回高雄市政府警察局左
    營分局博愛四路派出所後，另基於毀損之犯意，砸毀派出所辦公室椅子一張，並
    撕毀警員黃沛杰之制服，致令不堪使用，因認被告涉有刑法第三百五十四條之毀
    損罪。
二、按告訴乃論之罪，告訴人於第一審辯論終結前，得撤回其告訴；又告訴乃論之罪
    ，未經告訴或其告訴經撤回者，法院應諭知不受理之判決，刑事訴訟法第二百三
    十八條第一項，及第三百零三條第三款定有明文。
三、本件被告甲○○因毀損案件，經檢察官提起公訴，認被告係犯刑法第三百五十四
    條之毀損罪。依同法第三百五十七條之規定，須告訴乃論。經查，右揭被告涉犯
    毀損派出所辦公室椅子一張部分犯行，未經告訴，而被告涉犯毀損警員黃沛杰制
    服部分犯行，則據告訴人黃沛杰於本院審理中，聲請撤回其告訴，有本院九十一
    年十月二十三日訊問筆錄可憑，揆諸前開說明，爰就此部分逕為諭知不受理之判
    決。
據上論斷，應依刑事訴訟法第二百九十九條第一項前段、第三百零三條第三款，刑法
第二百七十七條第一項、第一百三十五條第一項、第五十五條、第四十一條第一項，
罰金罰鍰提高標準條例第一條前段、第二條，判決如主文。
本案經檢察官李宛凌到庭執行職務。
中      華      民      國      九十一      年      十二    月    九    日
                                  臺灣高雄地方法院刑事庭
                                      審判長  法  官 黃三友
                                              法  官 郭佳瑛
                                              法  官 王雅苑
右正本證明與原本無異。
如不服本判決，應於判決送達後十日內，向本院提出上訴狀。
                                              書記官 黃琬婷
中      華      民      國      九十一      年      十二    月    九    日
附錄法條：
中華民國刑法第一百三十五條
對於公務員依法執行職務時，施強暴脅迫者，處三年以下有期徒刑、拘役
或三百元以下罰金。
中華民國刑法第二百七十七條
 (普通傷害罪)
傷害人之身體或健康者，處三年以下有期徒刑、拘役或一千元以下罰金。
犯前項之罪因而致人於死者，處無期徒刑或七年以上有期徒刑；致重傷者
，處三年以上十年以下有期徒刑。
